臺灣桃園地方法院刑事判決
111年度審易字第1016號
公  訴  人  臺灣桃園地方檢察署檢察官
被      告  陳泰豪



上列被告因詐欺案件，經檢察官提起公訴（110年度偵字第28416
號），被告就被訴事實為有罪之陳述，本院合議庭裁定由受命法
官獨任以簡式審判程序進行審理，判決如下：
    主  文
陳泰豪犯以網際網路對公眾散布之詐欺取財罪，處有期徒刑壹年
。
未扣案之iphone手機壹支沒收，於全部或一部不能沒收或不宜執
行沒收時，追徵其價額。
    事實及理由
一、本件犯罪事實及證據，除證據部分增列「被告陳泰豪於本院
    準備程序及審理時之自白」外，其餘均與臺灣桃園地方檢察
    署檢察官起訴書之記載相同，茲引用如附件。
二、論罪科刑：
（一）核被告陳泰豪所為，係犯刑法第339條之4第1項第3款之以
      網際網路對公眾散布之詐欺取財罪。起訴書原記載被告係
      犯刑法第339條第1項詐欺取財罪，業經公訴檢察官於本院
      準備程序中當庭更正起訴法條，並經本院告以更正後之罪
      名供被告答辯，無礙其防禦權行使，本院自得審理，附此
      敘明。被告於本案接續詐騙告訴人黃靖騰使其交付手機、
      詐騙告訴人羅偉倫使其匯出款項，係基於單一之詐欺犯意
      ，出於同一犯罪計畫，於密切接近之時地，接續為數個詐
      欺行為舉動，侵害同一性質之財產法益，各行為之獨立性
      極為薄弱，依一般社會健全觀念，在時間差距上，難以強
      行分開，在刑法評價上，以視為數個舉動之接續施行，合
      為包括之一行為予以評價，就上開詐騙告訴人等之財物，
      應論以接續犯一罪。被告以一詐欺取財行為，致告訴人2
      人受有損害，同時侵害告訴人2人之財產法益，屬一行為
      觸犯數罪名之同種想像競合犯，應依刑法第55條規定從一
      重處斷。
（二）爰以行為人之責任為基礎，審酌被告正值青壯卻不思循正
      途賺取所需，竟以詐欺之方式，使本案告訴人等受有損害
      ，所生損害非輕，實屬不該；惟念被告犯後坦承犯行，複
      衡諸被告犯罪之動機、目的、手段、品行與智識程度、家
      庭經濟及生活狀況、犯罪所生之損害等一切情狀，量處如
      主文所示之刑。
三、按犯罪所得，屬於犯罪行為人者，沒收之；沒收，於全部或一部不能沒收或不宜執行沒收時，追徵其價額，刑法第38條之1第1項前段、第3項定有明文。經查，本案被告詐得之iphone手機1支，屬被告之犯罪所得，並未扣案，亦未返還告訴人黃靖騰，應依刑法第38條之1第1項前段、第3項規定諭知沒收，於全部或一部不能沒收或不宜執行沒收時，追徵其價額。
據上論斷，應依刑事訴訟法第273條之1第1項、第299條第1項前
段、第310條之2、第454條第2項（本案採判決精簡原則，僅引述
程序法條），判決如主文。
本案經檢察官賴怡伶到庭執行職務。
中    華    民    國   111    年     9    月     7    日
                    刑事審查庭    法  官      高上茹
以上正本證明與原本無異。
如不服本判決應於收受判決後20日內向本院提出上訴書狀，並應
敘述具體理由。其未敘述上訴理由者，應於上訴期間屆滿後20日
內向本院補提理由書（均須按他造當事人之人數附繕本）「切勿
逕送上級法院」。
                                  書記官      涂頴君
中    華    民    國   111    年     9    月     7    日
附錄本判決論罪法條全文：
中華民國刑法第339條之4
犯第339 條詐欺罪而有下列情形之一者，處1 年以上7 年以下有
期徒刑，得併科1 百萬元以下罰金：
一、冒用政府機關或公務員名義犯之。
二、三人以上共同犯之。
三、以廣播電視、電子通訊、網際網路或其他媒體等傳播工具，
    對公眾散布而犯之。
前項之未遂犯罰之。
附件：
臺灣桃園地方檢察署檢察官起訴書
                                    110年度偵字第28416號
　　被　　　告　陳泰豪　男　23歲（民國00年0月00日生）
　　　　　　　　　　　　籍設雲林縣○○鄉○○村0鄰○○00                           ○00號
                        (現寄監於法務部矯正署高雄二監執                           行中)
　　　　　　　　　　　　國民身分證統一編號：Z000000000號
上列被告因詐欺案件，業經偵查終結，認應提起公訴，茲將犯罪
事實及證據並所法條分敘如下：
　　　　犯罪事實
一、陳泰豪意圖為自己不法之所有，基於詐欺取財之犯意，先於
    不詳時間，以網路社群網站臉書(下稱臉書)暱稱「林蕭」(
    下稱「林蕭」)，向黃靖騰(其涉嫌幫助詐欺取財罪嫌部分，
    另由本署以110年度偵字第20915、23501號為不起訴處分)佯
    稱其欲購買iphone手機等語，以此方式誘使黃靖騰提供其所
    申辦之台新國際商業銀行帳號00000000000000號帳戶(下稱
    本案台新帳戶)，復於民國110年2月13日上午7時19分前某時
    許，在臉書社群「二手iphone交易網」上，以「林蕭」假意
    販賣二手iphone手機，誘使有購買手機意願之不特定人與之
    聯繫，嗣羅偉倫瀏覽該不實訊息而陷於錯誤，於110年2月13
    日上午7時19分許，向陳泰豪商討購買手機事宜，並依約將
    新臺幣(下同)8,000元匯款至本案台新帳戶，陳泰豪則於110
    年2月14日下午3時42分前某時許，以「林蕭」之名義與黃靖
    騰相約於110年2月14日下午3時42分許，在桃園市○○區○○街0
    00號1樓之統一超商寶山門市面交iphone手機1支，並以上揭
    羅偉倫匯款之款項作為購買手機之對價，藉此取得黃靖騰所
    有之iphone手機1支。
二、案經黃靖騰、羅偉倫訴請本署簽分偵辦。
　　　　證據並所犯法條
一、上開犯罪事實，業據被告陳泰豪於警詢時、偵訊中坦承不諱
    ，核與告訴人黃靖騰於警詢時、偵訊中所為之證述、告訴人
    羅偉倫於警詢時所為之指訴相符，並有告訴人黃靖騰、羅偉
    倫提供之對話紀錄、本案台新帳戶交易明細表等件在卷足憑
    ，足認被告自白與事實相符，被告罪嫌應堪認定。
二、核被告所為，係犯刑法第339條第1項之詐欺取財罪嫌。又被
    告對告訴人黃靖騰、羅偉倫2人詐騙，係基於欲詐得告訴人
    所有之iphone手機之單一犯意，接續對告訴人黃靖騰、羅偉
    倫施用詐術，依一般社會健全觀念，在時間差距上，難以強
    行分開，在刑法評價上，以視為數個舉動之接續施行，合為
    包括之一行為予以評價，較為合理，應認屬接續犯，而僅論
    以一詐欺取財罪。至被告犯罪所得之物，請依刑法第38條之
    1第1項宣告沒收之或追徵其價額。
三、依刑事訴訟法第251條第1項提起公訴。
　　此　　致
臺灣桃園地方法院
中　　華　　民　　國　 111　　年　　4 　　月　　28　　日
                              檢  察  官  林  暐  勛
本件證明與原本無異　
中　　華　　民　　國 　111　　年    5     月     9    日
                              書  記  官  吳  儀  萱 
所犯法條 
中華民國刑法第339條
（普通詐欺罪）
意圖為自己或第三人不法之所有，以詐術使人將本人或第三人之
物交付者，處 5 年以下有期徒刑、拘役或科或併科 50 萬元以
下罰金。
以前項方法得財產上不法之利益或使第三人得之者，亦同。
前二項之未遂犯罰之。